最　高　行　政　法　院　裁　定
                                      100年度裁字第329號
抗  告  人　楊洪阿雲
上列抗告人因與相對人行政院農業委員會間漁業法事件，對於中
華民國99年11月22日高雄高等行政法院99年度訴字第590號裁定
，提起抗告，本院裁定如下︰
　　主  文
抗告駁回。
抗告訴訟費用由抗告人負擔。
　　理  由
一、緣抗告人原係正順財6號漁船（CT4-1202）船主，其於民國
    95年8月6日、8月23日、9月8日、10月12日、11月17日、12
    月1日、96年4月27日及96年9月2日僱用訴外人楊榮富駕駛該
    漁船至前臺南縣將軍鄉平沙村平沙170號之馬沙溝勗維漁船
    加油站購買優惠漁業動力用油，共8次計581,100公升，嗣將
    部分所購得油量回賣予該加油站，經臺灣臺南地方法院檢察
    署以98年度偵字第4074號處分書予以緩起訴，相對人遂以99
    年7月22日農授漁字第0991321825號函（下稱原處分1）廢止
    上開優惠用油補貼款計新臺幣（下同）1,026,932元，並以
    99年7月22日農授漁字第0991321827號處分書（下稱原處分2
    ）裁處抗告人6萬元罰鍰，抗告人不服，分別循序提起訴願
    ，均遭駁回後，遂提起行政訴訟，經原審法院以無管轄權為
    由，裁定本件移送於臺北高等行政法院，抗告人仍不服，遂
    提起本件抗告。
二、抗告意旨略謂：依行政院農業委員會組織條例第5條及行政
    院農業委員會漁業署組織條例第2條規定，行政院農業委員
    會漁業署（下稱漁業署）就其掌管漁業行政事務應有決定並
    表示國家意思於外部之權限，且於行政爭訟實務上亦肯認漁
    業署得為行政爭訟之當事人，且兩件原處分均係相對人授權
    漁業署決行，是原處分機關應為漁業署；又漁業署地址係設
    於高雄市○○區○○○○路1號，故本件除臺北高等行政法
    院外，原審法院亦應有管轄權，原裁定以無管轄權為由，將
    本件移送臺北高等行政法院，尚有違誤等語。
三、本院查：
  (一)按「對於公法人之訴訟，由其公務所所在地之行政法院管轄
    。其以公法人之機關為被告時，由該機關所在地之行政法院
    管轄。」為行政訴訟法第13條第1項所明文。次按「訴訟之
    全部或一部，法院認無管轄權者，依原告聲請或依職權以裁
    定移送於其管轄法院。」行政訴訟法第18條準用民事訴訟法
    第28條第1項定有明文。
  (二)原裁定理由略以：抗告人因與相對人間有關漁業法事件（處
    分機關為行政院農業委員會，非該委員會漁業署），提起本
    件行政訴訟，惟相對人係屬公法人之機關，其機關所在地在
    臺北市，依行政訴訟法第13條第1項規定，本件自應由臺北
    高等行政法院管轄。茲相對人向無管轄權之原審法院起訴，
    顯係違誤，爰依職權移送於臺北高等行政法院審理等語。
  (三)經查，作成原處分1及原處分2之機關均為行政院農業委員會
    。而抗告人於99年11月12日所提行政訴訟起訴狀(原審卷第5
    頁)雖記載「被告即原處分機關」係行政院農業委員會漁業
    署，地址為高雄市○○區○○○○路1號，然抗告人於99年
    11月16日提出行政訴訟陳報更正狀（原審卷第17頁）已陳報
    其「被告即原處分機關」係繕打錯誤，更正為「行政院農業
    委員會，設臺北市○○區○○路37號」。揆諸前開規定，原
    裁定於法並無不合，抗告論旨，無非以其法律上之歧異見解
    為爭執，尚無可採。故本件抗告為無理由，應予駁回。
四、依行政訴訟法第104條、民事訴訟法第95條、第78條，裁定
    如主文。
中　　華　　民　　國　　100　 年　　1　　 月　　27　　日
                    最高行政法院第六庭
                        審判長法官　藍　獻　林
                              法官　廖　宏　明
                              法官　姜　素　娥
                              法官　林　文　舟
                              法官　胡　國　棟

以  上  正  本  證  明  與  原  本  無  異
中　　華　　民　　國　　100　 年　　1　　 月　　31　　日
　　　　　　　　　　　　　　　書記官　邱　彰　德